臺灣高雄地方法院刑事裁定　　　　　　　　　　　　　九十年度交聲字第五四四號
　　原處分機關　交通部公路局高雄區監理所
　　受處分　人
　　即異議　人　甲○○
右列受處分人因違反道路交通管理處罰條例案件，對於高雄區監理所九十年十二月十
三日所為之處分（原處分：高監五字第裁80—B00000000號），聲明異議，本院裁定
如左：
    主  文
異議駁回。
    理  由
一、異議意旨略以：車內乘客是從飛機路載往中山路進機場，在中山路口等紅燈，如
    果有違規，就是臨停慢車道等紅燈，另一警員有問乘客，乘客回答從飛機路坐過
    來的，開紅單的警員不理，其欲說事實真相時，警員不高興，將紅單收回，警車
    駛離，將紅單一併寄監理所云云。
二、按道路交通管理處罰條例第三十八條第一項規定，汽車駕駛人，於鐵路、公路車
    站或其他交通頻繁處所，違規攬客營運，妨害交通秩序者，處新台幣一千五百元
    以上三千元以下罰鍰。又汽車駕駛人有第三十八條第一項者，除依原條款處罰鍰
    外，並予記點，同條例第六十三條第一項第一款亦有明文。
三、本件經當時舉發違規攬客之高雄市政府警察局交通大隊警員曾森霖證稱：「（當
    天開罰單之情形如何？）他（指異議人）車子是停在中山四路及機場路口招攬客
    人，該處還樹立營業小客車不得在該處攔客之牌示，當時我是停在中山四路與飛
    機路口執行勤務，我看到他招攬客人上車後，我就開巡邏車將他攔下，並開罰單
    。我在之前也曾勸導他不要在該處攬客，但他仍不聽勸告，這次我才會向他開罰
    單（見本院九十一年一月九日訊問筆錄）。對此異議人雖辯稱：我車內乘客從飛
    機路載往中山路進機場，在中山路口等紅燈，我並沒有違規攬客等語。並舉證人
    江德昌證稱：我是在飛機路一一三號我家裡上車的，我是要到機場搭公車云云。
    惟查，警員曾森霖就此指稱：證人（指江德昌）是熟面孔，由於計程車空車不能
    開到機場，所以就產生一批人，專門坐計程車的空車進到機場，再由計程車司機
    給他十元，以避免航警局警員之取締，證人也是這種十元的顧客，證人所述，並
    不實在，當時顧客是一位女顧客等情。且證人即同時執行勤務之警員王振莫到庭
    亦證稱：「（當時甲○○是如何違規攬客？）當時我們是在如第一張照片之地方
    發現他違規攬客，然後在照片二顯示之地方取締，照片三顯示有禁止攬客之告示
    ，取締時我是站在甲○○車子的右側，顧客是一位女乘客」等語，並提出照片三
    張在卷，是異議人上開所辯顯不足採，證人江德昌上開所證述，亦屬事後迴護之
    詞，不足採信。異議人其顯係有違規攬客之行為無訛。
四、綜上所述，原處分機關據以援引上開規定，裁處異議人罰緩新台幣一千五百元，
    並計違規點數一點，揆諸上開說明，並無不當。本件異議為無理由，自應予以駁
    回。
五、據上論斷，應依道路交通案件處理法第十九條，裁定如主文。
中      華      民      國    九十一    年      一      月    二十三    日
                                臺灣高雄地方法院交通法庭
                                    法  官  陳  信  伍
右正本證明與原本無異。
如不服本裁定應於送達後五日內向本院提出抗告狀。
                                    書記官  李  宗  諺
中      華      民      國    九十一    年      一      月    二十三    日
